臺灣彰化地方法院刑事判決　　　　　　　　96年度易字第37號
公　訴　人　臺灣彰化地方法院檢察署檢察官
被　　　告　甲○○
上列被告因竊盜案件，經檢察官提起公訴（95年度偵字第11104
號），本院合議庭裁定由受命法官獨任進行簡式審判程序，茲判
決如下：
    主  文
甲○○竊盜，累犯，處有期徒刑肆月，如易科罰金，以新臺幣壹
仟元折算壹日。
    犯罪事實
一、甲○○曾於民國92年間，因竊盜案件，經臺灣南投地方法院
    以92年度投刑簡字第241 號刑事簡易判決判處有期徒刑3 月
    確定，於92年8 月14日執行完畢。詎其竟不知悔改，基於意
    圖為自己不法所有之犯意，於95年12月2 日下午4 時30分，
    騎乘機車途經華成紙業股份有限公司（下稱華成公司）設於
    彰化縣二水鄉○○村○○路○段20巷50號之廢棄工廠處，逕
    行徒步跨越業已傾倒且不具防閑效果之殘垣，進入該廢棄工
    廠內，徒手竊取華成公司所有之鐵製鋸片8 片（價值約新臺
    幣（下同）20,000元）且搬運至機車上，得手後離去，復另
    搬運置於不知情之黃尤和所駕駛車牌號碼9273—JA號自用小
    客車後車廂內。嗣經警方於95年12月2 日晚上11時30分，在
    彰化縣二水鄉合興村濁水溪河床鐵路橋下，臨檢盤查而查獲
    。
二、案經彰化縣警察局田中分局報請臺灣彰化地方法院檢察署檢
    察官偵查起訴。
    理  由
一、本案被告甲○○所犯係死刑、無期徒刑、最輕本刑為3 年以
    上有期徒刑以外之罪，其於準備程序就前揭被訴事實為有罪
    之陳述，經受命法官告知簡式審判程序之旨，並聽取其與公
    訴人之意見後，本院認無不得或不宜改依簡式審判程序進行
    之處，爰依刑事訴訟法第273 條之1 第1 項、第284 條之1
    ，裁定本案由受命法官獨任進行簡式審判程序，合先敘明。
二、訊據被告對其於上揭時、地竊盜之事實，於本院審理時（參
    見本院96年1 月17日審判筆錄）坦承不諱，核與證人即華成
    公司員工李朝興於警詢中陳述失竊情節；證人黃尤和於偵訊
    中具結證述內容相符（參見臺灣彰化地方法院檢察署95年度
    偵字第11104 號偵查卷宗第10頁、第11頁、第48頁、第49頁
    ），且有贓物認領保管單1 紙、現場照片9 紙（參見同上偵
    查卷宗第13頁、第14頁、第20頁至第23頁）附卷可佐，核屬
    相符，足認被告上開自白，確與事實相符，本案事證明確，
    被告犯行堪以認定。
三、經查：
  (一)按動產竊盜罪之成立，以意圖為自己或第三人不法之所有，
    竊取他人動產為構成要件。至毀越牆垣之竊盜，尤以竊取手
    段具有毀損及超越牆垣之行為為限（最高法院24年上字第34
    86號判例要旨參照）；另依刑法第321 條第1 項第2 款所謂
    「其他安全設備」，係指除門扇牆垣以外，依通常觀念足認
    為防盜之一切設備而言（最高法院78年度臺上字第4418號判
    決要旨參照）。本案被告僅徒步跨越業已傾倒且不具防閑效
    果之殘垣，進入該廢棄工廠行竊，此有現場照片1 紙（參見
    同上偵查卷宗第20頁）附卷可參，已如前述，是該殘垣既無
    防閑之功能，核與刑法第321 條第1 項第2 款規定之牆垣或
    其他安全設備意義不符。
  (二)另按刑法上竊盜罪既遂未遂區分之標準，係採權力支配說，
    即行為人將竊盜之客體，移入一己實力支配之下者為既遂，
    若著手於竊盜，而尚未脫離他人之持有，或未移入一己實力
    支配之下者，則為未遂（最高法院84年度臺上字第2256 號
    判決要旨參照）。被告已將竊盜之客體移入一己實力支配之
    下，應屬竊盜既遂。
  (三)核被告所為，係犯刑法第320 條第1 項之普通竊盜既遂罪。
    公訴人認被告上揭竊盜犯行，係成立刑法第321 條第1 項第
    2 款之加重竊盜罪，起訴法條尚有未洽，惟起訴之基本事實
    相同，本院自得依刑事訴訟法第300 條之規定變更起訴法條
    為刑法第320 條第1 項之普通竊盜罪。又被告曾於92年間，
    因竊盜案件，經臺灣南投地方法院以92年度投刑簡字第241
    號刑事簡易判決判處有期徒刑3 月確定，於92年8 月14日執
    行完畢等情，此有臺灣高等法院被告前案紀錄表、臺灣彰化
    地方法院檢察署刑案資料查註紀錄表各1 份存卷可考，其於
    5 年內故意再犯本案有期徒刑以上之罪，為累犯，應依刑法
    第47條第1 項之規定加重其刑。爰審酌被告正值壯年，貪慾
    圖利，不思以合法正當途徑賺取所得，竟竊取他人財物及所
    竊取之上揭財物價值，理應從重量刑，然本院參酌被告犯後
    坦承犯行且態度良好，所竊物品業經被害人華成公司員工領
    回，對被害人所生損害等其他一切情狀，量處如主文所示之
    刑，並諭知易科罰金之折算標準。
據上論斷，應依刑事訴訟法第273 條之1 第1 項、第299 條第1
項前段、第300 條，刑法第320 條第1 項、第47條第1 項、第41
條第1 項前段，刑法施行法第1 條之1 第1 項、第2 項前段，判
決如主文。
本案經檢察官吳芙如到庭執行職務。
中　　華　　民　　國　　96　　年　　1 　　月　　31　　日
                  刑事第八庭          法　官    唐中興
以上正本證明與原本無異。
如不服本判決，應於判決送達後十日內向本院提出上訴狀 (須附
繕本)。
告訴人或被害人對於判決如有不服具備理由請求檢察官上訴者，
其上訴期間之計算係以檢察官收受判決正本之日期為準。
中　　華　　民　　國　　96　　年　　1 　　月　　31　　日
                                      書記官    施惠卿
附錄本案判決論罪科刑法條全文：
中華民國刑法第320條
意圖為自己或第3 人不法之所有，而竊取他人之動產者，為竊盜
罪，處5 年以下有期徒刑、拘役或500元以下罰金。
意圖為自己或第3 人不法之利益，而竊佔他人之不動產者，依前
項之規定處斷。
前2項之未遂犯罰之。
